臺灣臺北地方法院民事判決　　　　　　　96年度訴字第2862號
原　　　告　丙○○
訴訟代理人　莊柏林律師
被　　　告　台灣台北地方法院檢察署
法定代理人　甲○○
被　　　告　財政部國有財產局台灣北區辦事處
法定代理人　乙○○
上開當事人間請求損害賠償事件，本院判決如下：
    主      文
原告之訴及假執行之聲請均駁回。
訴訟費用由原告負擔。
    事實及理由
一原告起訴主張：
  (一)原告係坐落台北縣石碇鄉○○○段新興坑小段369-1地號土
    地上門牌台北縣石碇鄉新興坑25號之2房屋（以下簡稱系爭
    房屋）之所有人，與訴外人陳義光所有門牌台北縣石碇鄉新
    興坑25號之1房屋無涉。詎被告台灣台北地方法院檢察署因
    被告財政部國有財產局台灣北區辦事處之聲請，依台灣高等
    法院86年度上訴字第2964號對陳義光之刑事判決，協同於民
    國96年3月29日以88年度執字第3568號強制執行事件拆毀系
    爭房屋，致原告受有嚴重損害。爰依民法第184條第1項、第
    2項及第185條第1項、第2項規定，請求被告連帶賠償系爭房
    屋建造費用新台幣（下同）200萬元。
  (二)聲明：
    (1)被告應連帶賠償原告200萬元及自96年3月29日起至清償日
      止按年利率5％計算之利息。
    (2)願供擔保請准宣告假執行。
二本院之判斷
  (一)按「因故意或過失，不法侵害他人之權利者，負損害賠償責
    任。故意以背於善良風俗之方法，加損害於他人者亦同。」
    、「違反保護他人之法律，致生損害於他人者，負賠償責任
    。但能證明其行為無過失者，不在此限。」、「 數人共同
    不法侵害他人之權利者，連帶負損害賠償責任﹔不能知其中
    孰為加害人者，亦同。」、「造意人及幫助人，視為共同行
    為人。」民法第184條第1項、第2項及第185條第1項、第2項
    固有明文。惟上開規定之侵權行為類型，均僅適用於自然人
    ，法人並無適用之餘地。法人須以其董事或其他有代表權人
    ，因執行職務所加於他人之損害，始依民法第28條規定與行
    為人連帶負賠償之責任，或因其受僱人執行職務不法侵害他
    人之權利，而依民法第188條第1項規定連帶負賠償責任。另
    因公權力之行使而不法侵害人民之權利者，公法人不負民法
    上之侵權行為損害賠償責任，僅生能否依國家賠償法等特別
    法規定請求賠償之問題。（最高法院95年台上第338號、78
    年台再第30號等判決意旨可資參照）
  (二)經查，被告均為公法人之機關，其依法執行職務，係公權力
    之行使，縱然因此不法侵害人民之權利，依上開說明，亦不
    負民法上之侵權行為損害賠償責任。原告既委任律師為訴訟
    代理人，卻未於起訴狀表明本件之訴訟標的法律關係，且經
    本院命其補正後，仍陳明係依民法第184條第1項、第2項及
    第185條第1項、第2項之規定請求被告連帶負侵權行為損害
    賠償責任，則依原告所訴之事實，其訴在法律上顯無理由。
三綜上所述，原告依民法第184條第1項、第2項及第185條第1項
  、第2項侵權行為之規定，請求被告連帶賠償200萬元及自96
  年3月29日起至清償日止按年利率5％計算之利息，顯無理由，
  不應准許，爰不經言詞辯論，逕以判決駁回之。原告之訴既不
  應准許，則其假執行之聲請即失所依據，應併予駁回。
四本件事證業已明確，原告其餘主張陳述及所提之證據，經本院
  審酌後，認均不足以影響本判決之結果，毋庸再予論述，附此
  敘明。
五據上論結，原告之訴為無理由，依民事訴訟法第78條，判決如
  主文。
中　　華　　民　　國　　96　　年　　6 　　月　　15　　日
                  民事第四庭  法  官  林玲玉
以上正本係照原本作成。
如對本判決上訴，須於判決送達後20日內向本院提出上訴狀。
中　　華　　民　　國　　96　　年　　6 　　月　　15　　日
                              書記官  江虹儀
